# 请教陈版，与被投资公司存在业绩对赌会计处理

提问人：cjzhangyong 时间：2018-04-02 14:19:30
2017 年 2 月 23 日，A公司对B公司（非上市公司）进行增资5100W，持股51%股份，其他股东同步增资，增资后B公司注册资本 1 亿元同时A公司与B公司原股东C、D约定 17 年净利润不少于 3000 万元， 18 年 4000 万元， 19 年 5000 万元，如果达到净利润目标 按照超过目标净利润部分15%奖励经营团队 如果三年都达不到业绩目标，原来股东C、D要还还A公司5100W，并加上12%利息 合并日合并报表确认负商誉 630 万， 2017 年B公司净利润为 200 万元， 这块存在业绩对赌 及原来股东的返还款如何处理

回答人：chenyiwei
可参考附件PPT中关于“或有对价会计处理” 的部分（第 17 ～ 28 页）。
非同一控制下合并产生巨额商誉的若干问题(2017.06).pptx
(1.47 MB, 下载次数: 93)
2018-4-2 19:15 上传 点击文件名下载附件